臺灣板橋地方法院刑事判決　　　　　　 100年度易字第4226號
公　訴　人　臺灣板橋地方法院檢察署檢察官
被　　　告　王德發
上列被告因違反毒品危害防制條例案件，經檢察官提起公訴（10
0 年度毒偵字第6948號），本院依簡式審判程序判決如下：
    主  文
王德發施用第二級毒品，累犯，處有期徒刑伍月，如易科罰金，
以新臺幣壹仟元折算壹日。
    事  實
一、王德發前於民國89年間，因施用第二級毒品案件，經臺灣臺
    北地方法院以89年度毒聲字第373 號裁定送觀察、勒戒後，
    因認無繼續施用毒品之傾向，於89年2 月22日釋放出所，並
    經臺灣臺北地方法院檢察署檢察官以89年度毒偵字第677 號
    為不起訴處分確定；復於90年間，因施用第二級毒品案件，
    經臺灣臺北地方法院以90年度毒聲字第392 號裁定送觀察、
    勒戒後，因認有繼續施用毒品之傾向，再經同法院以90年度
    毒聲字第1537號裁定令入戒治處所施以強制戒治，嗣經同法
    院以91年度毒聲字第144 號裁定停止戒治，所餘戒治期間付
    保護管束，於91年2 月1 日停止其處分出監，並91年7 月6
    日保護管束期滿未經撤銷，視為執行完畢。另於92年間，因
    偽造貨幣案件，經臺灣高等法院以93年度上訴字第1332號判
    處有期徒刑1 年10月，嗣經最高法院以96年度臺上字第912
    號駁回上訴確定；又於93年間，因施用第一、二級毒品案件
    ，經臺灣臺北地方法院以93年度訴字第626 號分別判處有期
    徒刑8 月、7 月，應執行有期徒刑1 年2 月確定；再於95年
    間，因施用第一、二級毒品案件，經臺灣高等法院以95年度
    上訴字第3914號分別判處有期徒刑1 年2 月、1 年，施用第
    二級毒品部分因而確定，施用第一級毒品部分，嗣經最高法
    院以96年度臺上字第1206號駁回上訴確定，上開5 罪嗣因符
    合中華民國九十六年罪犯減刑條例規定，經臺灣高等法院以
    96年度聲減字第2945號裁定均予減刑，並就前3 罪定應執行
    刑為有期徒刑1 年6 月，後2 罪定應執行刑為有期徒刑1 年
    確定。上開應執行刑經接續執行，於96年11月11日縮刑期滿
    執行完畢；又於97年間，因施用第一級毒品案件，經本院以
    97年度訴字第1425號判處有期徒刑10月確定，於99年2 月1
    日縮刑期滿執行完畢（以上犯罪於本案均構成累犯）。
二、詎王德發猶不知悔改，竟基於施用第二級毒品甲基安非他命
    之犯意，於100 年8 月12日上午某時許（起訴書略載為100
    年8 月12日上午10時許採尿回溯96小時內某時），在其位於
    新北市○○區○○路225 巷2 號4 樓居所內（起訴書略載為
    不詳地點），以將甲基安非他命置入玻璃球內燒烤產生煙霧
    之方式，施用第二級毒品甲基安非他命1 次。嗣於同日上午
    7 時55分許，因前案遭通緝，為警在新北市○○區○○路74
    2 之2 號前查獲，經得其同意採集尿液送驗後，結果呈甲基
    安非他命陽性反應，始悉上情。
三、案經新北市政府警察局新莊分局移送臺灣板橋地方法院檢察
    署檢察官偵查起訴。
    理  由
一、本院於準備程序進行中，被告王德發就被訴事實為有罪之陳
    述，經告知被告簡式審判程序之旨，並聽取公訴人及被告之
    意見後，裁定進行簡式審判程序。
二、前揭事實，業據被告在本院審理時坦承不諱，而被告經警查
    獲後所採集之尿液，經送請檢驗之結果，確呈甲基安非他命
    陽性反應，有臺灣檢驗科技股份有限公司100 年8 月24日出
    具之濫用藥物檢驗報告1 份、新北市政府警察局新莊分局偵
    辦毒品危害防制條例案被移送人姓名代碼對照表1 紙附卷可
    稽。是堪認被告自白施用第二級毒品甲基安非他命應與事實
    相符。再觀之事實欄所載被告前案紀錄，被告於初次經觀察
    、勒戒執行完畢釋放後5 年內，又因施用毒品犯行經戒毒處
    遇及論罪科刑，有臺灣高等法院被告前案紀錄表1 份附卷可
    憑，其再犯本案，已不屬毒品危害防制條例第20條規定之「
    初犯」或「5 年後再犯」，自應依同條例第10條處罰（最高
    法院97年度第5 次刑事庭會議決議；最高法院98年度臺非字
    第12號判決參照）。從而，本案事證明確，被告犯行洵堪認
    定，應予依法論科。
三、按甲基安非他命係屬毒品危害防制條例第2 條第2 項第2 款
    所規定之第二級毒品，被告持有甲基安非他命之低度行為，
    應為施用甲基安非他命之高度行為所吸收，不另論罪。核被
    告所為，係犯毒品危害防制條例第10條第2 項之施用第二級
    毒品罪。末查，被告前曾受有如事實欄第一項所載之犯罪科
    刑及執行情形，有臺灣高等法院被告前案紀錄表1 份在卷可
    憑，其於受有期徒刑之執行完畢後，5 年以內故意再犯本件
    有期徒刑以上之罪，為累犯，應依刑法第47條第1 項之規定
    加重其刑。爰審酌被告前已因施用毒品案件經送觀察、勒戒
    及強制戒治，並多次經判處罪刑，仍不能戒除毒癮，再次漠
    視法令禁制而犯本罪，顯見其戒除毒癮之意志薄弱，兼酌其
    施用毒品行為本質上係屬自我戕害行為，反社會性之程度應
    較低，暨其生活狀況、智識程度、犯罪之動機、目的，及犯
    後坦承犯行，態度尚稱良好等一切情狀，爰量處如主文所示
    之刑，並諭知如易科罰金之折算標準，以資懲儆。
據上論斷，應依刑事訴訟法第273 條之1 第1 項、第299 條第1
項前段，毒品危害防制條例第10條第2 項，刑法第11條前段、第
47條第1 項、第41條第1 項前段，判決如主文。
本案經檢察官王乙軒到庭執行職務。
中    華    民    國    100     年    12    月   29   日
                     刑事第一庭  法  官  陳正偉
上列正本證明與原本無異。
如不服本判決，應於判決送達後10日內敘明上訴理由，向本院提
出上訴狀 (應附繕本) ，上訴於臺灣高等法院。其未敘述上訴理
由者，應於上訴期間屆滿後20日內向本院補提理由書「切勿逕送
上級法院」。
                                 書記官  許慧禎
中    華    民    國    100     年    12    月   29   日
附錄本案論罪科刑法條全文：
毒品危害防制條例第十條
施用第一級毒品者，處六月以上五年以下有期徒刑。
施用第二級毒品者，處三年以下有期徒刑。